【裁判字號】    94,訴,255
【裁判日期】    950330
【裁判案由】    偽造文書等
【裁判全文】
臺灣宜蘭地方法院刑事判決               94年度訴字第255號
公  訴  人  臺灣宜蘭地方法院檢察署檢察官
被      告  甲○○
上列被告因偽造文書等案件，經檢察官提起公訴（94年度偵字第
806號），聲請改依協商程序而為判決，本院判決如下：
    主  文
甲○○行使偽造私文書，足以生損害於他人，處有期徒刑柒月，
緩刑參年。
    事實及理由
一、犯罪事實：
    甲○○於民國87年間受乙○○委託在富邦綜合證券股份有限
    公司礁溪分公司買賣股票，嗣於87年11月16日，甲○○以向
    乙○○借款新台幣（下同）8,000元為由，取得乙○○所交
    付之中國農民銀行礁溪分行存摺、印章，並於同日領取借款
    8,000元。詎甲○○因投資股票虧損亟需金錢，竟基於意圖
    為自己不法所有之犯意，於87年11月17日某時，未經乙○○
    之同意，擅自持上開乙○○之存摺、印章，至宜蘭縣礁溪鄉
    ○○路○段36號中國農民銀行礁溪分行，基於行使偽造私文
    書之犯意，在中國農民銀行存摺存款取款憑條之提款金額欄
    填寫150,000元，並盜用乙○○印章，在該取款憑條上蓋「
    乙○○」印文1枚，偽造乙○○取款之私文書，再持交中國
    農民銀行礁溪分行承辦人員，主張乙○○欲領款之意思，而
    行使該偽造之私文書，使該承辦人員誤信為係經乙○○授權
    之人提款，而交付150,000元予甲○○，足以生損害於乙○
    ○及中國農民銀行礁溪分行對於存款業務管理之正確性。
二、證據：
（一）被告甲○○於本院審理中之自白。
（二）告訴人乙○○於偵查中之指訴。
（三）乙○○中國農民銀行活期儲蓄存款存摺1份。
（四）中國農民銀行存摺存款取款憑條1紙。
三、本件經檢察官與被告於審判外達成協商之合意且被告已認罪
    ，其合意內容如主文所示。經查，上開協商合意並無刑事訴
    訟法第455條之4第1項所列情形之一，檢察官聲請改依協商
    程序而為判決，本院爰不經言詞辯論，於協商合意範圍內為
    協商判決，合予敘明。
四、應適用之法條：
（一）程序法方面：刑事訴訟法第455條之4第2項、第455條之8
      。
（二）實體法方面：刑法第216條、第210條、第339條第1項、第
      55條後段、第74條第1款，罰金罰鍰提高標準條例第1條前
      段。
五、本判決不得上訴。但如認有刑事訴訟法第455條之4第1項第1
    款、第2款、第4款、第6款、第7款所定情形之一，或違反同
    條第2項規定，而不服本判決，得自收受判決送達之日起10
    日內，向本院提出上訴書狀，上訴於第二審法院。
中    華    民    國    95    年    3    月    30    日
                  刑事第二庭    法  官  蘇錦秀
以上正本證明與原本無異。
                                書記官  葉瑩庭
中    華    民    國    95    年    4    月    3     日
【附錄本案論罪科刑法條】
★刑法第210條：
偽造、變造私文書，足以生損害於公眾或他人者，處5 年以下有
期徒刑。
★刑法第第216條：
行使第210條至第215條之文書者，依偽造、變造文書或登載不實
事項或使登載不實事項之規定處斷。
★刑法第339條第1項：
意圖為自己或第三人不法之所有，以詐術使人將本人或第三人之
物交付者，處5年以下有期徒刑、拘役或科或併科1,000元以下罰
金。


司法院資訊處製作；財團法人民間司法改革基金會備份。
